【裁判字號】    87,易,2630
【裁判日期】    890214
【裁判案由】    違反麻醉藥品管理條例
【裁判全文】
臺灣高雄地方法院刑事判決                        八十七年度易字第二六三號
    公  訴  人  臺灣高雄地方法院檢察署檢察官
    被      告  甲○○
右列被告因違反毒品危害防制條例案件，經檢察官提起公訴（八十七年度偵字第六九
九五號）及移送併辦（八十八年度偵字第一五六００號；原偵查案號：臺灣屏東地方
法院檢察署八十八年度偵字第二七九七號），本院判決如左：
      主  文
甲○○連續施用第二級毒品，免刑。扣案之第二級毒品安非他命壹小包（驗後毛重零
點公克），沒收銷燬之。
      事  實
一、甲○○基於概括犯意，自八十七年三月間某日起至同年月二十二日上午某時止，
    連續在屏東縣枋寮鄉○○村○○路一五二之一號住處，施用第二級毒品安非他命
    多次。嗣於同年月二十二日二十一時三十五分許，在高雄市○○區○○路與開封
    街口為警查獲，並扣得安非他命一小包（驗後毛重０‧三公克）。嗣經本院於八
    十七年六月一日裁定送觀察、勒戒，經觀察、勒戒結果認有繼續施用傾向，於八
    十七年七月三日裁定令入戒治處所施以強制戒治一年（自八十七年七月六日起至
    八十八年七月五日止），並於八十七年十一月十九日裁定停止戒治，所餘戒治期
    間付保護管束，惟甲○○於保護管束期間，仍基於上開概括犯意，自八十八年三
    月中旬某日起至同年月十九日晚上九時許，在屏東縣枋寮鄉某不詳處所，連續吸
    用第二級毒品安非他命多次，嗣於八十八年三月十九日二十二時三十分許，在屏
    東縣枋寮鄉○○路為警查獲。
二、案經高雄市政府警察局刑警大隊報請台灣高雄地方法院檢察署檢察官偵查起訴及
    移送併辦。甲○○經由本院裁定送觀察勒戒，認有繼續施用毒品傾向，再裁定施
    以強制戒治，現已戒治期滿。
      理  由
一、訊據被告甲○○，對於右開事實，均坦承不諱，並有安非他命一小包（驗後毛重
    ０‧三公克）扣案足資佐證；參以被告先後二次為警查獲時，經警採取之尿液，
    經分別送往高雄市政府衛生局及屏東縣衛生局檢驗，均驗出有甲基安非他命陽性
    反應，有高雄市政府衛生局八十七年四月二日高衛試煙字第Ｅ─二三五號尿液檢
    驗成績書及屏東縣衛生局八十八年三月二十二日屏縣衛檢六字第八八０一０九號
    檢驗通知書各一紙附卷可卷，被告自白堪信為真實，其上開連續吸用第二級毒品
    安非他命之犯行，堪以認定。
二、核被告施用安非他命之行為，係犯毒品危害防制條例第十條第二項施用第二級毒
    品罪。查被告所為依其行為時，固係犯麻醉藥品管理條例第十三條之一第二項第
    四款之罪，惟被告行為後毒品危害防制條例業於八十七年五月二十日公布施行，
    並於同月二十二日生效，依刑法第二條第一項前段規定「行為後法律有變更者，
    適用裁判時之法律」，且新法毒品危害防制條例對施用毒品經觀察勒戒及戒治處
    分後，有免刑規定，比較舊法，新法對被告亦較有利，自應依新法論處。被告先
    後多次施用第二級毒品行為，時間緊接，所犯罪名分別各自相同，顯係基於概括
    犯意為之，應依連續犯之規定，論以一罪。被告非法持有第二級毒品行為，進而
    施用，其持有之低度行為應被施用之高度行為所吸收，不另論罪。至公訴人併辦
    部分（八十八年度偵字第一五六００號；原偵查案號：臺灣屏東地方法院檢察署
    八十八年度偵字第二七九七號施用第二級毒品安非他命部分），經本院審理結果
    ，認與前揭起訴部分具有連續犯裁判上一罪之關係，已如前述，本院自得併予審
    理，併此敘明。
三、按施用第一級、第二級毒品者，應先將被告送勒戒處所觀察、勒戒；經觀察、勒
    戒後，有繼續施用毒品傾向者，應由檢察官聲請法院裁定令入戒治處所施以強制
    戒治，其期間為一年；又同條例修正施行前繫屬法院審理中之案件，由法院依修
    正後規定處理之，依修正後規定應為不起訴處分者，法院應為免刑之判決，毒品
    危害防制條例第二十條第一項、第二項後段、第三十五條第三款分別定有明文。
    查被告因施用第二級毒品安非他命，前經本院於八十七年六月四日裁定送勒戒處
    所觀察勒戒，在所期間經衛生醫療網支援醫師評定結果認為「有繼續施用毒品傾
    向」，此有載明上情之台灣高雄看守所附設觀察勒戒處所八十七年六月二十九日
    高所正戒勒字第五四一號函及其附件證明書一紙附卷足稽，遂於八十七年七月三
    日裁定令入戒治處所施以強制戒治一年（自八十七年七月六日起至八十八年七月
    五日止），並於八十七年十一月十九日裁定停止戒治，所餘戒治期間付保護管束
    ，惟被告於保護管束期間內又有施用第一級毒品之犯行，經本院於八十八年三月
    十八日裁定撤銷停止戒治，令入戒治處所施以強制戒治（自八十八年六月十七日
    起至八十九年一月二十七日止），有本院戒治執行指揮書揮書及回證等在卷可參
    ，現已戒治期滿。而本件公訴案件，因於八十七年五月二十二日毒品危害防制條
    例施行生效前已繫屬本院，依前揭法條規定，爰依法為免刑之判決。至扣案之安
    非他命一小包（驗後毛重０‧三公克），係毒品，依毒品危害防制條例第十八條
    第一項前段規定，不問屬於犯人與否，均沒收銷燬之。
四、至公訴人其餘併案施用第一級毒品海洛因部分（原偵查案號：臺灣屏東地方法院
    檢察署八十八年偵字第一六八一號及八十八年度偵字第二七九七號施用第一級毒
    品部分），因與本件起訴施用第二級毒品犯行，並無連續犯裁判上一罪之關係，
    本院無從併予審理，應由原承辦檢察官另行依法處理，附此敘明。
據上論斷，應依刑事訴訟法第二百九十九條第一項但書，毒品危害防制條例第三十五
條第三款、第二十條第一項、第二項後段、第十條第二項、第十八條第一項前段，刑
法第二條第一項前段、第十一條、第五十六條，判決如主文。
中      華      民      國    八十九    年      二      月    二十四    日
                            台灣高雄地方法院刑事第四庭
        法  官  唐  照  明
右正本證明與原本無異。
如不服本判決，應於判決送達後十日內，向本院提出上訴狀。
                                書記官  林  孝  聰
中      華      民      國    八十九    年      二      月    二十四    日


司法院資訊處製作；財團法人民間司法改革基金會備份。
